---
title: "Methoden"
format: docx
fig-width: 6.56
fig-dpi: 300
bibliography: references.bib
execute:
  warning: false
  message: false
  echo: false
crossref:
  fig-title: Abb
  tbl-title: Tab
  fig-prefix: Abbildung
  tbl-prefix: Tabelle
---

```{r setup}
library(tidyverse)
library(flextable)

df <- palmerpenguins::penguins

penguin_means <- palmerpenguins::penguins %>% 
  group_by(species, island) %>% 
  summarise(across(c(bill_length_mm, body_mass_g), ~mean(., na.rm=T)))

my_theme <-  theme_light(base_family = 'Helvetical',
              base_size = 10) +
  theme(legend.position = 'bottom')

theme_set(my_theme)
```

Meine beeindruckend schöne Grafik ist in @fig-scatter zu sehen.

```{r fig-scatter}
#| label: fig-scatter
#| fig-cap: Verteilungen der Schnabellänge und Körpergewichte der beobachteten Pinguine, aufgeteilt nach der Insel auf der die Pinguine beobachtet wurden und der Spezies der Pinguine.

df %>% 
  ggplot(aes(x = bill_length_mm, 
             y = body_mass_g,
             color = species)) + 
  geom_point(aes(shape = 'Original'),
             alpha = .5) +
  geom_point(data=penguin_means,
             aes(shape = 'Mittelwert'),
             size = 3) +
  scale_color_viridis_d(end = 0.7) +
  scale_shape_manual(values = c(Original = 20, Mittelwert = 3))+
  coord_fixed(ratio = 10/1000) +
  facet_wrap(~island) +
  labs(x = 'Schnabellänge (mm)',
       y = 'Körpergewicht (g)',
       color = 'Pinguin-Spezies',
       shape = 'Aggregations-Niveau')+
  theme(legend.title = element_text(size = 10,
                                    colour = 'darkgrey'))
```

```{r}
palmerpenguins::penguins %>% 
  ggplot(aes(x = bill_length_mm, 
             y = body_mass_g,
             color = species)) + 
  geom_point(aes(shape = 'Original'),
             alpha = .5) +
  geom_point(data=penguin_means, aes(shape = 'Mittelwerte'))+
  MetBrewer::scale_color_met_d(name = 'Lakota') +
  scale_shape_manual(values = c(Mittelwerte = 3, Original = 20))+
  coord_fixed(ratio = 10/1000) +
  facet_wrap(~island)+
  labs(x = 'Schnabellänge (mm)',
       y = 'Körpergewicht (g)',
       color = 'Pinguin-Spezies',
       shape = 'Aggregations-Niveau')+
  theme(legend.position = 'bottom')+
  guides(color = guide_legend(nrow = 3),
         shape = guide_legend(nrow = 2))

```



Meine sehr sehr gute Tabelle ist die @tbl-summaries.

```{r tbl-summaries}
#| label: tbl-summaries
#| tbl-cap: "Die dargestellten Mittelwerte und Standardabweichungen sind die der Schnabellänge der beobachteten Pinguine, aufgeteilt nach der Insel auf der die Pinguine beobachtet wurden und der Spezies der Pinguine."

df %>%
  group_by(species, island) %>%
  summarise(across(matches("bill_length_mm"),
                   .fns = list(
                     M = \(x) mean(x, na.rm = T),
                     SD = \(x) sd(x, na.rm = T)
                   ),
                   .names = "{.col}_{.fn}")) %>% # Damit Funktion hinten steht
  pivot_wider(names_from = 'island',
              values_from = 3:4,
              names_glue = "{island}_{.value}") %>%  # Damit Insel vorne steht
  select(Spezies = species, matches('Bis'), matches('Dre'), matches('Tor')) %>% 
  mutate(across(where(is.numeric), ~round(., 1))) %>% 
  rename_with(.fn = ~str_remove(.,'_bill_length_mm')) %>% 
  flextable() %>% 
  separate_header() %>%
  italic(part ="header", i= 2) %>% 
  theme_apa() %>% 
  hline(i = 1, j = -1,part = 'header', 
        border= list(width = 0.1, color = "black", style = "solid"))
```

In dem Datensatz wurden *N*=`r sum(!is.na(palmerpenguins::penguins$sex))` Pinguine untersucht, davon `r sum(palmerpenguins::penguins$sex == 'male', na.rm = T)` männliche und `r sum(palmerpenguins::penguins$sex == 'female', na.rm = T)` weibliche Exemplare.

`r nrow(palmerpenguins::penguins)`


$b = 161.34$, 95\\% CI $[150.86, 171.81]$, $t(929) = 30.22$, $p < .001$


## Meine schöne Überschrift

Hier steht Text 

@brunstein2010

<!-- TODO(MBrede): Hier muss noch was anders -->
